【裁判字號】    98,審訴,4101
【裁判日期】    990126
【裁判案由】    毒品危害防制條例等
【裁判全文】
臺灣高雄地方法院刑事判決           98年度審訴字第4101號
公  訴  人  臺灣高雄地方法院檢察署檢察官
被      告  丙○○
            甲○○
上列被告因毒品危害防制條例等案件，經檢察官提起公訴（98年
度偵字第26410號、98年度毒偵字第5611號），嗣因被告就被訴
事實均為有罪之陳述，經本院告知簡式審判程序之旨，並聽取公
訴人及被告之意見後，合議庭裁定由受命法官獨任依簡式審判程
序審理，判決如下：
    主  文
丙○○施用第一級毒品，累犯，處有期徒刑捌月。又共同犯竊盜
罪，累犯，處有期徒刑伍月。應執行有期徒刑壹年。
甲○○共同犯竊盜罪，累犯，處有期徒刑伍月，如易科罰金，以
新台幣壹仟元折算壹日。
    事  實
一、丙○○前於民國95年間，因竊盜案件，經臺灣屏東地方法院
    以95年度易字第858號判處有期徒刑4月，嗣經裁定減刑為有
    期徒刑2月確定，於96年6月26日縮短刑期執行完畢。甲○○
    前於94年間，因施用毒品及搶奪案件，經本院以93年度訴字
    第2598號、93年度訴字第2774號各判處有期徒刑1年、8月確
    定，上開二案接續執行於95年6月9日縮短刑期執行完畢。
二、丙○○前於民國96年間，因施用毒品案件，經本院以96年度
    毒聲字第771號裁定送勒戒處所施以觀察、勒戒後，認無繼
    續施用毒品之傾向，於96年7月30日執行完畢釋放，由臺灣
    高雄地方法院檢察署檢察官以96年度毒偵字第3418號為不起
    訴處分確定。詎丙○○不知悔改，竟基於施用第一級毒品海
    洛因之犯意，於98年8月12日，在其高雄縣大寮鄉○○村○
    ○路219之5號住處內，將海洛因摻入香煙點燃吸食煙霧之方
    式，施用第一級毒品海洛因1次。嗣於同年8月12日15時40分
    許，在高雄縣大寮鄉○○村○○○路329巷28號後方之香蕉
    園內，因丙○○之友人李明翃為警發覺精神萎靡癱坐於地，
    又在附近尋獲夾鏈袋1個及注射針筒1支，並徵得在場之丙○
    ○同意採尿送驗，結果呈嗎啡、可待因陽性反應，始悉上情
    。
三、丙○○與甲○○於98年9月3日20時許，行經高雄縣鳳山市○
    ○○路215號之空地（為國有地，管理機關係高雄縣政府）
    ，見作防閑使用之鐵製圍籬遭颱風吹倒於地，認有機可趁，
    共同基於為自己不法所有之犯意聯絡，先返回丙○○家中，
    在車牌號碼AUT-159號重型機車後方加掛手推車後，於同日
    20時50分許，共乘上開機車再次前往上揭空地，自大門進入
    ，一同徒手竊取高雄縣政府所管有之鐵製圍籬2片（價值約
    新臺幣500元），並將之搬運至手推車上載運離去。嗣於同
    日21時許，丙○○與甲○○行經高雄縣鳳山市○○路、鳳東
    路口時，為警當場查獲。
二、案經高雄縣政府警察局林園分局、鳳山分局分別報請臺灣高
    雄地方法院檢察署檢察官偵查起訴。
    理  由
一、本件被告丙○○、甲○○所犯均係死刑、無期徒刑、最輕本
    刑為3年以上有期徒刑以外之罪，其於準備程序就前揭被訴
    事實為有罪之陳述，經受命法官告知簡式審判程序之旨，並
    聽取其與公訴人之意見後，本院認無不得或不宜改依簡式審
    判程序進行之處，爰依刑事訴訟法第273條之1第1項規定，
    裁定本件由受命法官獨任進行簡式審判程序，合先敘明。
二、訊據被告丙○○對於施用第一級毒品海洛因1 次，及被告丙
    ○○與甲○○對於上揭共同行竊之事實，於本院審理時均坦
    承不諱，核與證人乙○○於警詢之陳述相符，並有高雄縣政
    府警察局鳳山分局扣押筆錄、扣押物品目錄表、贓物認領保
    管單各1 份、現場照片4 張附卷可稽；被告丙○○於查獲時
    為警所採驗之尿液，經送往台灣檢驗科技股份有限公司以
    GC/MS 方法（氣相層析/ 質譜儀法）檢驗，結果確呈第一級
    毒品海洛因代謝後之嗎啡、可待因等陽性反應，此有台灣檢
    驗科技股份有限公司98年8 月28日濫用藥物尿液檢驗報告、
    高雄縣政府警察局林園分局毒品案件嫌疑人代號與真實姓名
    對照表（代號林偵0293）各1 份附卷可稽，足認被告上開自
    白核與事證相符，自得為認定被告犯罪之依據。再被告丙○
    ○前因施用毒品案件，經本院以96年度毒聲字第771 號裁定
    送勒戒處所施以觀察、勒戒後，認無繼續施用毒品之傾向，
    於96年7 月30日執行完畢釋放乙節，有臺灣高等法院被告前
    案紀錄表1 份附卷可參。是以，被告於觀察、勒戒及強制戒
    治執行完畢釋放後，5 年內再犯本件施用毒品犯行之事證明
    確，被告丙○○與甲○○共同竊盜及被告丙○○施用第一級
    毒品海洛因之犯行洵堪認定，自應依法論科。
三、核被告丙○○所為，係犯毒品危害防制條例第10條第1項之
    施用第一級毒品之罪，及犯刑法第320 條第1 項竊盜罪。被
    告丙○○施用第一級海洛因毒品前後持有該毒品之低度行為
    ，應為其施用之高度行為所吸收，不另論罪。被告甲○○於
    犯罪事實三所為，係犯刑法第320 條第1 項之竊盜罪。被告
    丙○○與甲○○就上開竊盜犯行間，有犯意之聯絡及行為之
    分擔，應論以共同正犯。被告丙○○所犯上開二罪，犯意個
    別，行為互殊，應予分論併罰。被告丙○○於95年間，因竊
    盜案件，經臺灣屏東地方法院以95年度易字第858 號判處有
    期徒刑4 月，嗣經裁定減刑為有期徒刑2 月確定，於96 年6
    月26日縮短刑期執行完畢，有前開前案紀錄表可按，其於有
    期徒刑執行完畢後，5 年以內故意再犯本件法定刑均為有期
    徒刑以上之罪，應各依刑法第47條第1項 論以累犯，並加重
    其刑。被告甲○○於94年間，因施用毒品及搶奪案件，經本
    院以93年度訴字第2598號、93年度訴字第2774號各判處有期
    徒刑1 年、8 月確定，上開二案接續執行於95年6 月9 日縮
    短刑期執行完畢，有前開前案紀錄表可按，其於有期徒刑執
    行完畢後，5 年以內故意再犯本件法定刑為有期徒刑以上之
    罪，應依刑法第47條第1 項論以累犯，並加重其刑。爰審酌
    被告丙○○前因施用毒品案件，經觀察、勒戒執行完畢釋放
    後，竟再為本件犯行，足見其戒絕毒癮之意志不堅，未能體
    悟施用毒品對自己、家人造成之傷害及社會之負擔，自屬可
    議；惟念及施用毒品乃屬對其自身健康之戕害行為，對社會
    所造成之損害尚非直接。復審酌被告2 人正值壯年，卻不思
    以正當方式賺取生活所得，竟為圖私利，而竊取他人財物，
    所為嚴重侵害被害人財產權益，亦敗壞社會治安甚鉅，並有
    多項前科，素行非佳，惟念被告犯後尚知全然坦承犯行，態
    度良好，並慮及被害人遭竊財物業經取回而未生實害，及竊
    得之鐵製圍籬2 片，據被害人所稱價值約新台幣5 百元，及
    其犯罪動機、目的、手段、以及犯行對於社會安全潛在危害
    ，爰分別量處如主文所示之刑，並分別就被告丙○○定其應
    執行刑、被告甲○○定易科罰金之折算標準，以資懲儆。扣
    案之注射針筒1 支及夾鏈袋1 個，並無積極證據證明上開扣
    案物與本件被告施用毒品犯行有關，爰不予宣告沒收之，併
    此敘明。
據上論斷，應依刑事訴訟法第273條之1第1項、第299條第1項前
段，毒品危害防制條例第10條第1項，刑法第28條、第320條第1
項、第11條前段、第47條第1 項、第51條第5 款、第41條第1 項
前段，刑法施行法第1 條之1 ，判決如主文。
本案經檢察官杜妍慧到庭執行職務。
中    華    民    國    99    年    1    月    26    日
                  刑事第十庭    法  官  李代昌
以上正本證明與原本無異。
如不服本判決應於收受本判決後10日內向本院提出上訴書狀，並
應敘述具體理由，如未敘述上訴理由者，應於上訴期間屆滿後20
日內補提理由書狀於本院（均須按他造當事人之人數附繕本）「
切勿逕送上級法院」。
中    華    民    國    99    年    1    月    26    日
                                書記官  黃振祐
附錄本判決論罪科刑適用法條：
毒品危害防制條例第10條
施用第一級毒品者，處6月以上5年以下有期徒刑。
施用第二級毒品者，處3年以下有期徒刑。
中華民國刑法第320條
意圖為自己或第三人不法之所有，而竊取他人之動產者，為竊盜
罪，處 5 年以下有期徒刑、拘役或 5 百元以下罰金。
意圖為自己或第三人不法之利益，而竊佔他人之不動產者，依前
項之規定處斷。
前二項之未遂犯罰之。


司法院資訊處製作；財團法人民間司法改革基金會備份。
